臺灣高雄地方法院民事判決　　　　　　　100年度訴字第151號
原　　　告　蔡西昌
訴訟代理人　郭威雄
被　　　告　高雄市隴岡大樓管理委員會
法定代理人　鮑務本
訴訟代理人　顏宏斌律師
上當事人間請求返還停車位事件，本院於民國100 年5 月25日言
詞辯論終結，判決如下：
    主  文
原告之訴駁回。
訴訟費用由原告負擔。
    事實及理由
一、原告主張：坐落附表所示房屋及土地（下稱系爭房屋），原
    為訴外人朱雅慈即朱淑萍所有，經本院以民國98年度司執字
    第62809 號清償債務事件（下稱系爭執行事件）查封拍賣，
    由原告拍定並於99年4 月27日領得權利移轉證書而取得所有
    權。嗣本院於99年6 月18日點交系爭房屋時，原告始知悉如
    附圖所示之地下2 樓編號4 號停車位（下稱系爭停車位）現
    由訴外人劉繼承占有使用中，詎被告於劉繼承欲返還系爭停
    車位予原告之際，竟宣稱系爭停車位屬系爭房屋所屬大樓之
    全體區分所有權人共有，然系爭執行事件就系爭房屋之拍賣
    公告備註六已記載「據債權人代理人稱尚有一停車位權，地
    下2 樓編號4 號（即系爭停車位）」，是原告取得系爭房屋
    之權利移轉證書時，業已取得系爭停車位之占有。為此，爰
    依民法第943 條規定，提起本件訴訟等情。並聲明：被告應
    將系爭停車位交還原告。
二、被告則以：原告有無系爭停車位之使用權，非依拍賣公告之
    記載為斷，原告仍應具體舉證等語，資為抗辯。並聲明：原
    告之訴駁回。
三、兩造不爭執事項：
  (一)系爭房屋原為朱雅慈所有，經本院以系爭執行事件查封拍賣
    ，由原告拍定並於99年4 月27日領得權利移轉證書而取得所
    有權。
  (二)系爭房屋之拍賣公告備註六記載「據債權人代理人稱尚有一
    停車位權，地下2 樓編號4 號，惟是否確有停車位，請投標
    人自行查明，如有爭議，以實體確定判決為準。」
  (三)系爭房屋於81年6 月13日以第一次登記為原因，登記訴外人
    保固股份有限公司（下稱保固公司）所有，於81年6 月23日
    以買賣為原因移轉登記為訴外人謝淑莉所有，於82年8 月30
    日以買賣為原因登記為訴外人東台建設股份有限公司（下稱
    東台公司）所有，於90年5 月14日以買賣為原因登記為朱雅
    慈所有。
  (四)系爭執行事件於99年6 月18日執行點交時，系爭停車位由劉
    繼承占有使用中。
四、爭執事項：原告於系爭執行事件拍定之系爭房屋中，是否包
    含系爭停車位？茲析述本院得心證之理由如下：
  (一)按占有人於占有物上行使之權利，推定其適法有此權利，民
    法第943 條第1 項定有明文。又依民事訴訟法第277 條規定
    ，當事人主張有利於己之事實者，就其事實有舉證之責任。
  (二)原告主張因拍定系爭房屋，且已取得權利移轉證書，即對系
    爭停車位有使用權云云，固提出系爭房地之拍賣公告為憑，
    並舉證人劉繼承為據，然為被告所否認，並以前詞置辯。
  (三)經查，系爭房屋之拍賣公告備註六記載「據債權人代理人稱
    尚有一停車位權，地下2 樓編號4 號，惟是否確有停車位，
    請投標人自行查明，如有爭議，以實體確定判決為準」乙節
    ，為兩造所不爭，並經本院依職權調閱系爭執行事件卷宗核
    閱無訛，足認前開記載並未明確表示系爭停車位使用權併屬
    系爭房屋之拍賣範圍，將來對系爭停車位之使用爭議，尚需
    以法院實質審理後之判決為依據，則本院自難僅以前開記載
    即為有利原告之認定。次查，系爭停車位係劉繼承向朱雅慈
    承租使用，且系爭房屋所屬大樓之房屋於買賣之初，其買賣
    契約有含停車位在內等情，雖為劉繼承於本院審理之證述，
    惟劉繼承亦同時證述不曾看過朱雅慈就購買系爭房屋之買賣
    契約，亦不清楚朱雅慈當初購買系爭房屋之契約內容，系爭
    房屋所屬大樓之每戶房屋未必都有停車位，係因該大樓管理
    室有統計並公告停車位之使用狀況，始認為系爭停車位屬朱
    雅慈購買之系爭房屋所包含等語（見本院卷第144 、145 頁
    ），顯見劉繼承並不知道系爭停車位與系爭房屋之關係，縱
    朱雅慈曾使用系爭停車位或曾將系爭停車位出租予劉繼承使
    用，本院尚難遽認原告拍定系爭房屋即有取得系爭停車位之
    使用權。況原告於本院審理中自承無人交付系爭停車位之占
    有予原告，系爭房屋之拍賣公告已載明系爭房屋含有系爭停
    車位之使用權，投標前以向劉繼承及朱雅慈之債權人即安泰
    商業銀行股份有限公司之承辦人詢問之方式查明系爭房屋有
    無系爭停車位之使用權，而系爭房屋雖由保固公司興建，但
    保固公司已倒閉，目前改為金坤建公司，經電話詢問後，金
    坤建公司之承辦人告知原保固公司之相關資料均已銷毀，有
    關系爭房屋之資料已全數交付被告，惟被告稱所有資料業已
    丟棄，目前並無保固公司原始出售系爭房屋之買賣契約可佐
    等語（見本院卷第106 、108 頁），又被告就保固公司興建
    該大樓之初，對停車位使用狀況之相關資料均未留存，現僅
    有留存83年訂定之住戶規約及管理規約等情，亦經被告陳述
    明確（見本院卷第108 頁），暨兩造均無法聯絡朱雅慈等節
    （見本院卷第109 頁），自難認原告已提出具體證據證明其
    有系爭停車位之使用權，則原告主張依民法第943 條之規定
    ，請求被告將系爭停車位交還原告，即屬無據。
五、綜上所述，原告並未占有系爭停車位，且未能舉證證明對系
    爭停車位有使用權，則原告主張依民法第943 條之規定，請
    求被告將系爭停車位交還原告，為無理由，應予駁回。
六、本件事證已臻明確，兩造其餘攻擊防禦方法，經核與判決結
    果，不生影響，爰不一一論述。
七、據上論結，本件原告之訴為無理由，依民事訴訟法第78條，
    判決如主文。
中    華    民    國   100    年    5     月    31    日
                  民事第五庭  法  官    何佩陵
以上正本係照原本作成。
如對本判決上訴，須於判決送達後20日內向本院提出上訴狀。如
委任律師提起上訴者，應一併繳納上訴審裁判費。
中    華    民    國   100    年    5     月    31    日
                              書記官    陳喜苓
附表：
┌─┬─────────────────────┬─┬─────┬───────┐
│編│  土          地          坐        落    │地│ 面    積 │  權    利    │
│  ├───┬────┬──┬───┬─────┤  ├─────┤              │
│號│縣  市│鄉鎮市區○段  ○○段  │ 地    號 │目│ 平方公尺 │  範    圍    │
├─┼───┼────┼──┼───┼─────┼─┼─────┼───────┤
│１│高雄市│左營區  │新莊│七    │ 979      │建│1500      │萬分之587     │
│  ├───┼────┴──┴───┴─────┴─┴─────┴───────┤
│  │備考  │                                                                  │
└─┴───┴─────────────────────────────────┘
┌─┬──┬──────────┬────────────┬────┐
│編│建號│   基地坐落         │建物面積（平方公尺）    │  權利  │
│  │    │--------------      │                        │  範圍  │
│號│    │   建物門牌         │                        │        │
├─┼──┼──────────┼────────────┼────┤
│１│836 │高雄市○○區○○段  │1層：106.21             │全部    │
│  │    │七小段979地號       │地下層：309.68          │        │
│  │    │------------------  │總面積：415.89          │        │
│  │    │高雄市○○區○○路  │                        │        │
│  │    │100號               │                        │        │
│  ├──┼──────────┴────────────┴────┤
│  │備考│                                                        │
├─┼──┼──────────┬────────────┬────┤
│２│857 │高雄市○○區○○段  │共同使用部分：2993.25   │萬分之  │
│  │    │七小段979地號       │合計：2993.25           │467     │
│  │    │------------------  │                        │        │
│  │    │同上建物共同使用部分│                        │        │
│  │    │                    │                        │        │
│  ├──┼──────────┴────────────┴────┤
│  │備考│                                                        │
└─┴──┴────────────────────────────┘